Inventaris van het archief van het Rijksarbeidsbureau in Oorlogstijd, (1938) 1940-1945 (1949)
Nationaal Archief, Den Haag
- De taak
  - Dienstverplichting, F
    - Procedure strafvervolging en verblijf in het kamp Erica te Ommen bij weigering van het aanvaarden van werk, 130
      1. de berechting van de weigeraars
      2. onderhoud van het kamp
      3. financiering van het kamp
      4. het optreden van het Arbeitseinsatzkontroll-Kommando.
    - Dienstverplichting c.q. vrijstelling van de arbeidsinzet van ontslagen krijgsgevangenen., 131
    - Vrijstelling van arbeidsinzet van personeel van de luchtbeschermingsdienst., 132
    - Dienstverplichting van gevangenen uit het kamp Erica te Ommen naar Duitsland (z.g. contractbrekers)., 133
    - Dienstverplichting van gevangenen uit het kamp Amersfoort (personen die zich onttrokken aan de aanmeldingsplicht)., 134
    - Dienstverplichting t.b.v. de arbeidsinzet van onderduikers., 135
    - Dienstverplichting c.q. vrijstelling van de arbeidsinzet van personen in dienst van de Volksgezondheid., 136
      2. verplegend personeel
      3. technisch personeel van ziekenhuizen
      4. personeel krankzinnigeninrichtingen
      5. G.G.D.-personeel
      6. transportcolonnes Rode Kruis
      7. apothekers
      8. personeel van fabrieken van medische hulpmiddelen, zie ook 158.
    - Dienstverplichting c.q. vrijstelling van de arbeidsinzet van personen in dienst van Nationaal-Socialistische Instellingen., 137
      1. Landwacht
      2. Technische noodhulp
      3. N.A.F.
      4. Nederlandse Landstand
      5. Kultuurkamer.
    - Dienstverplichting c.q. vrijstelling van de arbeidsinzet van N.S.B.'ers, S.S.'ers en Jeugdstormers., 138
    - Dienstverplichting c.q. vrijstelling van de arbeidsinzet van personen beneden 18 jaar en boven 45 jaar., 139
    - Dienstverplichting c.q. vrijstelling van de arbeidsinzet van reclassanten., 140
    - Dienstverplichting c.q. vrijstelling van de arbeidsinzet voor personeel van de Nederl. Arbeidsdienst., 141
      o.m. uit Oost Europa teruggekeerden.
    - Dienstverplichting c.q. vrijstelling van de arbeidsinzet van vreemdelingen., 142
      2. Indonesiërs
      3. Zwitsers.
    - Dienstverplichting c.q. vrijstelling van de arbeidsinzet van scholieren L.O., M.O. en H.O., 143
      2. H.B.S.
      3. Handelsavondschool
      4. studenten (universiteiten)
      5. studerenden die tevens op een kantoor werken
      6. een tweetal persoonlijke gevallen
      7. studerenden notariaat, zie ook nr. 175.
    - Dienstverplichting c.q. vrijstelling van ingenieurs en M.T.S.'ers., 144
    - Dienstverplichting c.q. vrijstelling van de arbeidsinzet van leerlingen technisch onderwijs., 145
      1. wettelijk leerlingstelsel
      2. ambachtscholen
      3. vakschool kappers
      4. leerlingen grafische school
      5. leraren grafische school
      6. opleiding leraren voor het techn. onderwijs
      7. uurwerkschool.
    - Dienstverplichting c.q. vrijstelling van de arbeidsinzet van personen die een cursus volgen., 146
      candidaten middenstandsdiploma
    - Dienstverplichting c.q. vrijstelling van arbeidsinzet van onder toezicht gestelde minderjarigen., 147
      2. pupillen St. Vincentiusgesticht te Harderwijk
      3. pupillen Kinderzorg Niekerk
      4. onder voogdij gestelden.
    - Verplichting tot het verrichten van diensten door meisjes., 148
      2. meisjes beneden 21 jaar, dienstverplichting buiten de woonplaats
      3. meisjesstudenten die de loyaliteitsverklaring niet hebben getekend.
    - Inrichting tehuis voor dienstverplichte meisjes in Gouda., 149
    - Vergoedingen van werkgevers aan onder dienstverplichting tewerkgestelde werknemers beschikking 28-12-1943., 150
    - Dienstverplichting c.q. vrijstelling van de arbeidsinzet van personeel van grafische bedrijven., 151
    - Dienstverplichting c.q. vrijstelling van de arbeidsinzet van personeel van bouwbedrijven voor de wederopbouw., 152
    - Dienstverplichting c.q. vrijstelling van de arbeidsinzet van personeel van bedrijven in de Noordoostpolder., 153
    - Dienstverplichting c.q. vrijstelling van de arbeidsinzet van personeel in de houtindustrie., 154
      1. bosbouw en houtindustrie
      2. kistenindustrie
      3. klompenindustrie.
    - Dienstverplichting c.q. vrijstelling van de arbeidsinzet van personeel in wasserijbedrijven., 155
    - Dienstverplichting c.q. vrijstelling van de arbeidsinzet van personeel uit de leerverwerkende industrie., 156
    - Dienstverplichting c.q. vrijstelling van de arbeidsinzet van mijnwerkers., 157
      betr. personeel van de steenkolenmijnen en bruinkoolontginningen.
    - Dienstverplichting c.q. vrijstelling van de arbeidsinzet van personeel van metaalbedrijven., 158
      1. generatorenprogramma
      2. metaalbewerkers
      3. medische hulpmiddelenindustrie, zie ook nr. 136.
    - Dienstverplichting c.q. vrijstelling van de arbeidsinzet van personeel van scheepswerven., 159
    - Dienstverplichting c.q. vrijstelling van de arbeidsinzet van personeel van energiebedrijven., 160
    - Dienstverplichting c.q. vrijstelling van de arbeidsinzet van personeel van de tabaksverwerkende industrie., 161
    - Dienstverplichting c.q. vrijstelling van de arbeidsinzet van arbeiders uit land-, tuin- en bosbouw., 162
    - Dienstverplichting c.q. vrijstelling van de arbeidsinzet van bepaalde categorieën in de landbouw., 163
      1. jeugdige landarbeiders
      2. rietsnijders en grinthakkers
      3. boerenzoons en -knechts
      4. dorsmachine-arbeiders
      5. landarbeiders uit gebieden waar mond- en klauwzeer heerst.
    - Dienstverplichting c.q. vrijstelling van de arbeidsinzet van vissers., 164
    - Dienstverplichting c.q. vrijstelling van de arbeidsinzet van personeel uit de handel., 165
      1. radiohandel
      2. veilingpersoneel
      3. intrekken van ventvergunningen voor bloemenhandelaren
      4. kleinhandelaren in oude metalen.
    - Dienstverplichting c.q. vrijstelling van de arbeidsinzet t.b.v. het beroepsgoederenvervoer., 166
    - Dienstverplichting c.q. vrijstelling van de arbeidsinzet van personeel van Spoorwegen, P.T.T. en Tramwegen., 167
      2. trambedrijven
      3. railwachters N.S.
    - Onttrekken van personeel aan de Nederlandse scheepswerven t.b.v. de arbeidsinzet in Nederland of Duitsland., 168
    - Dienstverplichting c.q. vrijstelling van de arbeidsinzet van scheepvaartpersoneel., 169
      1. binnen- en zeescheepvaart
      2. beurtvaart
    - Dienstverplichting c.q. vrijstelling van de arbeidsinzet van havenarbeiders., 170
    - Dienstverplichting c.q. vrijstelling van de arbeidsinzet van handels- en kantoorpersoneel., 171
      1. handels- en kantoorpersoneel, algemeen
      2. accountants, zie ook nr. 175
      3. Nederl. organisaties bedrijfsleven
      4. ziekenfondsen
      5. verzekeringsbedrijven
      6. banken
      7. filialen Centraal Beheer te Amsterdam.
    - Dienstverplichting c.q. vrijstelling van de arbeidsinzet van ingenieurs die leraar zijn aan een M.T.S., 172
    - Dienstverplichting c.q. vrijstelling van de arbeidsinzet van personeel uit de vrije beroepen., 173
      1. journalisten
      2. reizigers
      3. zweminstructeurs
      4. chauffeurs
      5. artsen
      6. rijwielbewaarders
      7. musici.
    - Dienstverplichting van straatmuzikanten en orgeldraaiers naar Duitsland., 174
    - Dienstverplichting c.q. vrijstelling van de arbeidsinzet van notarissen en accountants., 175
      zie ook nrs. 171 ad 2 en 143 ad 7.
    - Dienstverplichting Overheidspersoneel., 176-194
      - Overheidspersoneel; algemene voorschriften en richtlijnen., 176
      - Ambtenaren van de G.A.B.'s, 177
      - Ambtenaren van de departementen; Algemene Zaken, Financiën, Justitie, Koloniën en Waterstaat., 178
      - Ambtenaren van het Departement van Sociale Zaken (incl. G.A.B-'s) werkzaam op arbeidscontract., 179
      - Diverse rijksdiensten; Staatstoezicht Ziekenfondsen, Landsadvokaat, Rijksdienst v.d. Volksgezondheid, Gevangeniswezen, Rijksuniversiteit te Utrecht, Luchtbeschermingsdienst, Politieopleidingsbataljon te Schalkhaar, Rijksinspectie Bescherming Bevolking tegen luchtaanvallen, Rijksinspecteur van het Verkeer, Rijksmunt, personeel van Reclasseringsinstellingen., 180
      - Wachtgelders., 181
      - Rijksdienst voor de Werkverruiming., 182
      - Belastingdiensten., 183
      - Rijkskeuken., 184
      - Bevolkingsregisters., 185
      - Distributiediensten., 186
      - Rijks- en prov. bureaus voor de voedselvoorziening., 187
      - Raden van Arbeid., 188
      - Politie, 189
      - Polders- en Waterschappen., 190
      - Rijksverzekeringsbank., 191
      - Brandweer., 192
      - Algemene Rekenkamer., 193
      - 60 arbeidscontractanten, uitgezonden door het G.A.B. Haarlem., 194
    - Opgave van de G.A.B.'s van in Duitsland of elders tewerkgesteld personeel, 1944; 195
      Betreft personeel dat:
      1. wegens onregelmatigheden in arrest was,
      2. het werk zonder reden heeft verlaten,
      3. ontslagen is wegens onbetrouwbaarheid.
    - Dienstverplichting c.q. vrijstelling van de arbeidsinzet van leraren., 196
    - Dienstverplichting c.q. vrijstelling van de arbeidsinzet van bekleders van een geestelijk ambt., 197
      2. Leger des Heils.
    - Procedure Z.S.-Verfahren, 1943-1945; 198
      1. algemene voorschriften
      2. koeriersdienst inzake het vervoer der Z.S. kaarten
      3. geneeskundig onderzoek.
    - Statistiek der Z.S.-Verfahren, 1943-1945; 199
      alleen algemene voorschriften voor de G.A.B.'s
    - Arbeidsinzet van diverse categorieën ingevolge de Z.S.-procedure, 1943- 1945; 200
      1. melkerijknechten
      2. functionarissen van het N.A.F.
      3. textielbedrijven
      4. personen in het bezit van een Bescheinigung van de Wehrmachtsbefehlshaber
      5. personeel onder toezicht van de Hauptabteilung Wirtschaft
      6. Technische Nothilfe
      7. personeel in dienst van de Wehrmacht.
    - Vrijstellingsprocedure inzake de Z.S. procedure voor overheidspersoneel., 201
    - Houding van de leiding van departement en arbejdsbureau's bij de toepassing van dienstverplichting tijdens de jaren, 1940 - 1945; 202
      o.m. niet verzonden brieven van Ir. R.A. Verwey en J.A. Knetsch betreffende het neerleggen van hun functie i.v.m. het doorvoeren van de dienstverplichting.
  - Nederlandse Arbeidsdienst, G
    - Bemoeiingen van de G.A.B.'s met de Nederlandse Arbeidsdienst, 1941-1944; 203
      1. medewerking door de G.A.B.'s
      2. ontslagnemen personeel N.A.D. i.v.m. het heengaan van Majoor J.N. Breunese als leider van de N.A.D.
      3. politieke kleur N.A.D.
      4. verstrekken van inlichtingen
      5. aannemen van vrijwilligers en contractbrekers
      6. dienstnemen bij N.A.D. i.v.m. verplichte tewerkstelling in Duitsland
      7. sociale voorzieningen
      8. aanstelling G.A.B.-ambtenaren bij de keuringsraad
      9. aanstelling meisjes.
  - Werkloosheid, H
    - Werkloosheidsraad., 1940-1944; 204
    - De werkverruimingin de jaren, 1940-1944; 205
      alleen algemene voorschriften en richtlijnen voor de G.A.B.'s
    - Diverse aangelegenheden betreffende de werkverruiming., 206
      1. vertrouwensmannen
      2. geneeskundig onderzoek
      3. lonen en loonklachten
      4. uitkering bij bevalling
      5. verlof
      6. reiskosten
      7. sociale maatregelen
      8. distributiebescheiden
      9. voedselvoorziening
      10. objecten
    - Opnemen van voorwaarden in de bestekken van aannemerswerken omtrent werving van arbeiders via de G.A.B.'s,., 1941 - 1942; 207
    - Plaatsing van diverse categorieën in de werkverruiming., 208
      1. geëvacueerden
      2. tegen werkloosheid verzekerde arbeiders
      3. correspondentie met G.A.B.'s
      4. Chinezen
      5. wachtgelders
      6. ontslagenen wegens diefstal
      7. a-socialen
      8. gestraften.
    - Onttrekken van arbeiders aan de werkverruiming t.b.v. de Ruestungindustrie, Duitsland en de Noordoostpolder., 209
      rapporten van G.A.B.'s.
    - Verplichte tewerkstelling van Joden in werkverruimingskampen door het G.A.B. Amsterdam in 1942., 210
      2. de keuring en de keuringsresultaten
      3. onderzoek door Rijksinst. voor Oorlogsdocumentatie in 1946
      4. terugzending ongeschikte kamparbeiders.
  - Toelating van vreemdelingen, I
    - Algemene richtlijnen inzake het verrichten van arbeid door vreemdelingen., 211
      2. verlenen van toestemming door het G.A.B., indien reeds vergunning is verleend ingevolge verord. 32/1942
      3. administratieve procedure
      4. verhalen van de kosten door de werkgever op de werknemer.
    - Rapport inzake het vreemdelingenvraagstuk na de oorlog door G.A. Kruis, 1944; 212
    - Verstrekken van werkvergunningen aan Belgen, 1941-1944; 213
      1. klacht van het N.V.V. betr. het overmatige werken van Belgische arbeiders in Sas van Gent
      2. grensarbeid.
    - Verstrekken van werkvergunningen aan Duitsers, 1941-1944; 214
      algemene richtlijnen
    - Verstrekken van werkvergunningen aan Duitse Joden, 1941-1942; 215
      2. publicatie in de "Misthoorn".
  - Vakopleiding, J
    - Her- en omscholing van werknemers in de bedrijven d.m.v. trainingstoeslag, 1942; 216
      o.m. rapport van de Nederl. Stichting voor Statistiek.
    - Protest van het Departement van Opvoeding, Wetenschap en Kultuurbescherming tegen de leerlingopleiding door het Rijksarbeidsbureau, 1943-1944; 217
      Zie ook nr. 242.
    - Regeling inzake de opleiding op centrale werkplaatsen., 218
    - Financiële regeling voor de Rijkswerkplaatsen, 1942; 219
    - Loondervingsvergoeding aan deelnemers Rijkswerkplaatsen, 1943-1946; 220
      2. loondervingjeugdigen
      3. verhoging loondervingsvergoeding op voorstel van de Stichting Herstel Limburg
      4. verschil loondervingsvergoeding en overbruggingsuitkering
      5. klacht Bedrijfsunie Bouwbedrijf.
  - Arbeidsbemiddeling, K
    - Voorlichting d.m.v. de radio over de bemiddeling der arbeidsbureau's., 221
    - Ingeschreven werkzoekenden bij de G.A.B.'s vanaf 1.5.1941. Overzichten per G.A.B. en per bedrijfsklassen., 222
    - Maand- en jaaroverzichten betreffende het verloop van de arbeidsbemiddeling en de stand der werkloosheid (per G.A.B.). Overzichten gesplitst in mannen en vrouwen., 223
    - Maandelijkse overzichten betreffende het verloop der arbeidsbemiddeling en de stand der werkloosheid per bedrijfsklasse (mannen)., 224
      Overzichten van juli 1942 t/m juni 1944, m.u.v. de maanden november 1942, februari 1943 en februari 1944.
      Tevens een overzicht per bedrijfsklasse over 1943.
    - Maandelijkse overzichten betreffende het verloop der arbeidsbemiddeling en de stand der werkloosheid per bedrijfsklasse (vrouwen)., juli 1942 - juni 1944; 225
      Overzichten van juli 1942 t/m juni 1944, m.u.v. de maanden augustus 1942, november 1942, februari 1943 en februari 1944.
    - Maandelijkse overzichten betreffende het verloop der arbeidsbemiddeling en stand der werkloosheid per G.A.B. en bedrijfsklasse, 1945; 226
    - Organisatie en taak van de afdeling geneeskundig onderzoek., 227
      1. organisatie en taak
      2. uitbreiding en reorganisatie
      3. aanstelling keuringsartsen
      4. taak van districtsartsen en bezoldiging
      5. specialistische onderzoeken
      6. keuring vrouwen door vrouwelijke artsen
      7. huiscontroles
      8. hulpmiddelen t.b.v. de keuring
      9. critiek op de werkwijze van de afd. Geneeskundig Onderzoek
      10. klacht over de werkwijze
      11. onregelmatigheden bij de med. dienst
      12. mededelen van keuringsresultaten aan gemeentelijke instanties
      13. personen van 18-35 jaar
      14. honoraria keuringsartsen.
    - Bemiddeling van personeel voor bewapenings- en Ruestungindustrie, 1942-1943; 228
      2. onttrekken van personeel aan bewapeningsindustrie "Warsitzwerkë.
    - Werving van arbeidskrachten t.b.v. de Duitse Wehrmacht buiten de G.A.B.'s om, 1942-1943; 229
      1. werving door aannemers t.b.v. de kustverdediging
      2. werving van 600 man i.o.v. de Wehrmachtsbefehlshaber op Walcheren.
    - Aanmeldingsplicht voor studenten i.v.m. verordening 15/1942 en poging tot het instellen van een afdeling "Bemiddeling academici", 1942-1943; 230
    - Verbod tot het tewerkstellen van Joden in bepaalde bedrijfstakken, 1942; 231
      1. Joden in de landbouw
      2. Joden in de Ruestungindustrie
      3. Joden in Openbare Dienst
    - Bemiddeling van armlastigen, 1941-1942; 232
    - Verbod tot het bemiddelen van contractbrekers, 1943-1944; 233
    - Bemiddeling van uit de Nederl. Arbeidsdienst ontslagen personen, 1941-1944; 234
    - Bemiddeling van geëvacueerden uit de provincies Zeeland en Zuid-Holland, 1944; 235
      2. inschakeling bij de P.T.T.
    - Bemiddeling van reclassanten, 1940- 1942; 236
    - Bemiddeling van gedemobiliseerden en plaatsing in de opbouwdienst, 1940; 237
      o.m. aanbeveling van het Verbond van Ned. Werkgevers om gedemobiliseerden weer in dienst te nemen.
    - Organisatie van het plaatsingsbureau van de Opbouwdienst, 1940; 238
      o.m. rapport van Kapitein Sicco Smit over organisatie en taak van de dienst.
    - Bemiddeling van Oud-Oostfrontstrijders, 1942; 239
      Betreft de wederinschakeling van Nederlanders die in de Duitse Wehrmacht hadden gediend
    - Bemiddeling van oorlogsslachtoffers, 1940-1941; 240
      2. besluit van de S.G. inzake maatschappelijk herstel
      3. verslagen van de Commissie Oorlogsinvaliden.
    - Bemiddeling van onderduikers, 1944; 241
      correspondentie over personen, die zich onttrokken hadden aan verplichte tewerkstelling.
    - Bemiddeling van jeugdigen, 1942; 242
      correspondentie met het Departement van Handel, Nijverheid en Scheepvaart. Zie ook nr. 217.
    - Verzekering van Nederlandse arbeiders die bij de Duitse Wehrmachtswerken in Nederland werken, 1943-1945; 243
    - Arbeidsvoorziening in de landbouw., 244-251
      - 1941, 244
        2. aardappelrooien.
      - Rapport landbouwcommissie 1942 en instelling oogstcolonnes 1942. 1942, 245
        2. hulpverlening door arbeidsdienstmannen
        3. aardappelrooien
        4. bosbouw
        5. mijnhoutvoorziening
        6. extra voedselrantsoenen
      - o.m. oogstvoorziening 1943, 246
        2. invloed van de arbeidsbemiddelingswet 1930 op de personeelsvoorziening in de landbouw
        3. contactvergaderingen.
      - 1944, 247
        2. inzet van gevangenen
        3. oogstarbeiders uit andere industrieën en bedrijven.
      - o.m. oogstvoorziening 1945, 248
      - Jeugdhulpen in de landbouw. 1941-1944, 249
        1. overzicht over 1941
        2. propagandafilm 1942
        3. regelingen over de jaren 1942 -1943 en 1944
        4. verzekering.
      - Instelling en opheffing van het bureau Oogstvoorziening, 250
        1. Instelling Gemachtigde voor de Oogst
        2. opheffing
        3. overname taak en personeel van het bureau door het R.A.B.
      - Lonen van arbeiders werkzaam in de landbouw en voor de oogstvoorziening., 251
    - Organisatie van de bemiddeling van varend personeel, 1942-1943; 252
    - Bemiddeling van amateur-amusementsmusici., 253
    - Bevoegdheid tot het bemiddelen van Overheidspersoneel. Correspondentie tussen R.A.B. en Bureau Overheidspersoneelsvoorziening., 254
      1. beschikking van 25-11-1940 regelende aanvulling pcrsoneel bij de overheid
      2. personeel voor openbare werken
      3. personeel voor het R.A.B.
    - Bemiddeling van voor de arbeidsinzet afgekeurd overheidspersoneel, 255
      Het in dienst houden of opnieuw tewerkstellen van personeel dat afgekeurd was voor verplichte tewerkstelling in Duitsland
    - Algemene richtlijnen inzake plaatsing bij Wehrmachtswerken z.g. Sonderbauprogramm, 1943-1944; 256
    - Bemiddeling voor Duitse militaire instanties, 1942-1944; 257
      1. bewapeningsindustrie
      2. marine te IJmuiden
      3. marine te Den Helder
      4. bolwerk Bergen op Zoom
      5. Befehlsstelle Ruhr te Roermond
      6. personen uit de Cultuurtechn. werken naar de Organisation Todt
      7. Barakkenbauprogramm
      8. bemiddeling via burgemeesters.
    - Regeling betreffende de werving van arbeidskrachten t.b.v. de aanleg van vliegvelden voor de Duitse Wehrmacht, 1940-1941; 258
      1. algemene richtlijnen en de gevolgen van eventuele wegering
      2. verplichte werving door de G.A.B.'s
      3. opneming in de steun bij het uitvallen van vervoersmiddelen
      4. betrekken van werkkrachten uit een bepaald rayon
      5. statistische gegevens.
    - Werving van arbeidskrachten voor de vliegvelden Venlo, Texel en Havelte, 1940-1943; 259
    - Plaatsing van Nederlandse arbeiders bij de Duitse kustverdediging, 1942-1944; 260
      2. plaatsing op Walcheren
      3. vordering uit z.g. S-betriebe.
    - Bemiddeling van huishoudelijk personeel., 261
      o.m. voor ziekenhuizen.
    - Het verlenen van financiële hulp bij het aanvaarden van arbeid buiten de woonplaats, 1941; 262
    - Bemiddeling van arbeiders naar de Noordoostpolder, 1941-1945; 263
      1. aanstelling vakkundige ambtenaren en instelling kantoor N.O.P.
      2. de bemiddeling
      3. arbeidsdienstmannen in de N.O.P.
      4. arbeidsvoorwaarden
      5. ziektekostenverzekering
      6. de gezondheidszorg
      7. materiële behoeften
      8. artikel "Onderduikparadijs".
    - Organisatie intergewestelijke mijnbemiddeling, 1941-1943; 263A
  - Arbeidsbemiddeling naar overzeese gebiedsdelen, L
    - Adviseur voor de bemiddeling naar de Overzeese gebiedsdelen, 1942-1946; 264
  - Arbeidsbemiddeling naar België, M
    - Wijziging grensarbeidersregeling met België n.a.v. de verordening van 15-8-1940, 265
      Hierbij wordt de regeling van 1936 buiten werking gesteld en vervangen door de verordening van de Rijkscommissaris van 15-8-1940.
    - Regeling van het grensverkeer met België, 1942-1943; 266
  - Arbeidsbemiddeling naar Duitsland, N
    - Pogingen tot het tewerkstellen van Nederlandse werklozen in Duitsland, direct na de meidagen van 1940., 267
    - Bezwaren tegen de tewerkstelling van Nederlanders in Duitse wapenfabrieken ingevolge het verdrag van Genève van 1929, 1940; 268
    - Het op eigen gezag aktiveren van de arbeidsbemiddeling naar Duitsland door de arbeidsbureau's, 1940; 269
    - Uitgaven van het R.A.B. nr. 1 voorschriften betreffende de plaatsing van Nederlandse arbeiders in Duitsland, 1940; 270
    - Rapport voor het proces te Neurenberg betreffende de tewerkstelling van arbeidskrachten in Duitsland voor 10-5-1940, 1946; 271
      rapport van Dr. B. Kapma.
    - Samenwerking met de "Adviesbureau's voor arbeid in het buitenland", 1942-1944; 272
      Door de Duitsers in het leven geroepen bureau's om de plaatsing in Duitsland te aktiveren.
    - Uitgave: "Wegwijzer voor hen die in Duitsland gaan werken", 1940-1943; 273
      Een boekje dat werd meegegeven aan hen die in Duitsland gingen werken.
    - Gebruik van formulieren bij de arbeidsinzet naar Duitsland., 274
      1. Anwerbebestätigungen
      2. Bewerbungsbogen
      3. Ueberweisungsscheine
      4. transportlijsten
      5. A-staten.
    - Klachten over toestanden waaronder Nederlanders in Duitsland moesten werken, 1941-1943; 275-276
      - Bad Weilbach; fa. Eijkman in Linz. Oberdonau; Reichspost te München; Rheinische Kunstseide A.G.; Gustav Schwarz; Berliner Paketfahrt; Leipzig; B.M.W. te München., 275
      - Wahn., 276
    - Verstrekken van gegevens aan derden over in Duitsland tewerkgestelde personen., 277
      1. aan het bijbelgenootschap
      2. aan de Centrale voor werklozenzorg
      3. aan de kerken
      4. aan het N.A.F.
    - Opgaven van in Duitsland overleden Nederlanders. Opgave verstrekt door de Hauptabteilung Soziale Verwaltung., 278
    - Grensarbeidersregeling met Duitsland, 1940-1944; 279
      Algemene regeling waarbij o.m. ook het z.g. kleingrensverkeer werd geregeld.
    - Verstrekken van paspoorten e.d. t.b.v. arbeiders die in Duitsland gaan werken., 280
      1. bij grensovergang
      2. zoekraken van paspoorten